Inventaris van het archief van N. Engelhard [levensjaren 1761-1831]; jhr. D.F. van Alphen [levensjaren 1744-1840], (1615) 1791-1832
Nationaal Archief, Den Haag
- Stukken afkomstig van Nicolaus Engelhard (1761 - 1831), D
  - Raad(extra) - ordinaris van Indië(1798 - 1808)
    - " Recueil van allerhande stukken", (1749) 1798 - 1799; 121; 1 band
      "no. 5". De meeste stukken zijn door Engelhard ontvangen of opgemaakt als Raad van Indië gezien dorsale aantekeningen.
      - Korte weergave van notulen en resoluties betreffende vendumeesters, 1786 - 1794, -
      - Concept van een verklaring van de dienaren van het Commissariaat van en over de Inlanders op verzoek van de waarnemend commissaris van en over de zaken van de Inlanders [waarschijnlijk N. Engelhard], z.d., -
      - Notitie betreffende een uitspraak van de Raad van Justitie "in de zaak van Schepenen", 1749, -
      - " Extract uit de brief van Heeren Bewindhebberen ged. 14 julij 1798", 1798 juli 14, -
      - " Aanteekening op de verantwoording van de Hospitalier en eerste practisijn in het buiten Hospitaal [Kleinoghe]" z.d., -
      - Notitie betreffende besluiten van de Hoge Regering van 22 december 1798 en 10 januari 1799, [1799 januari], -
        "Engelhard niet present"
      - Concept - brief van [N. Engelhard] aan de Hoge Regering betreffende de terugkeer van commissaris - generaal Nederburgh naar Nederland, 1799, -
      - "Advies in de zaak van mr. C.H.C. Wegener, Raad extra ordinair van Nederlands Indien en Commissaris over den inlander", z.d., -
      - Advies betreffende het verlichten van de lasten van de inwoners van Buitenzorg, z.d., -
      - Commentaar op een "request van de cassier en boekhouder etc. etc. secrete kas van de Banck", z.d., -
      - Commentaar op " Berigt van de heer Andries Teissiere en de de Captein Chinees Oij Biankong", z.d., -
      - Extract uit de notulen van de gecombineerde vergadering van Commissarissen - generaal en de Hoge Regering, 1799 januari 10, -
      - Notitie " Adres van Scheepen van den 9 februari 1799 questie de Chinees Tan Tianko", z.d., -
      - Notitie betreffende een verzoek van de Raad van Indië G.C. Fetmenger om ontslag als commissaris ter zee en te velde, z.d., -
      - Notitie betreffende een brief ontvangen van de Raad van Justitie betreffende de zaak Cransen, 1799 februari 22, -
      - Extract uit de notulen van de Hoge Regering betreffende een onderzoek van Engelhard naar drie Balinezen die met het schip Hilvarenbeek op 19 oktober 1798 in Batavia zijn gearriveerd, 1799 maart 5, -
      - Extracten uit de notulen van de Raad van Justitie, 1799 maart, -
      - Advies betreffende een zaak hangende voor de Raad van Justitie waarin klachten zijn geuit tegen de cipier van de burger boeien en een lid van het college van Schepenen, 1799 maart 21, -
      - Verzoek van Engelhard om een aantekening te maken bij de resolutie betreffende het onderzoek naar de gewezen commissaris Wegener, 1799 april 2, -
      - Extract uit de notulen van de Hoge Regering, 1799 april 2, -
      - Publicatie betreffende de uitgifte van nieuwe kredietbrieven, gedrukt, 1799 april 16, -
      - Extract uit de secrete notulen van de gecombineerde vergadering betreffende uit te zenden assistentie naar Ternate, authentiek afschrift, 1799 mei 23, -
      - Extract uit de secrete notulen van de Hoge Regering met lastgeving aan Engelhard om het ingekochte schip Le Comte de Cobenzel te verkopen, 1799 juni 6, -
      - Prijscourant van de balken, gedrukt, 1799 juli 2, -
      - Extract uit de notulen van de Hoge Regering betreffende het oprichten van een hospitaal en kazerne te Buitenzorg, 1799 juli 30, -
      - Idem betreffende benoeming van adjunct - reviseurs in de zaak van de gewezen kapitein ter zee Gerardus Masson, 1799 juli 31, -
      - Overzicht van "rondgeleezen" stukken, met marginale aantekeningen, 1799 augustus, -
      - Extract uit de notulen van de Hoge Regering betreffende het door Engelhard te regelen vervoer van zieken naar het nieuwe hospitaal te Buitenzorg, z.d., -
      - Idem betreffende een het vervaardigen van afschriften van verloren gegane stukken ten bate van het opstellen van een instructie van rechtspleging voor de Bovenlanden, 1799 augustus 23, -
      - Aantekeningen van Engelhard van de Gecombineerde vergadering van 14 september 1799, -
      - Idem betreffende de weigering van Engelhard om samen te werken met het lid van de Raad van Indië Mom, 1799 december 5, -
      - Idem betreffende een ingediende consideratie door Engelhard en Neun, 1799 december 6, -
      - Idem betreffende een bezwaar van de Raad van Justitie tegen de benoeming van Vogelaar tot geassummeerd lid van de Raad van Justitie, 1799 december 11, -
      - Idem, o.a. betreffende het tractement vastgesteld bij besluit van 10 december, 1799 december 12, -
      - Notitie van een opmerking van Engelhard, gemaakt in de Raad van Indië, betreffende een door Mom ingediend geschrift, z.d., -
      - " Extract uit een consideratie van de opperkoopman Cranssen omtrent het proces van de hogepriester Molle Achmat Aboe Baker c.s contra Abdula Kantjel", z.d., -
      - Extract uit de notulen van de Hoge Regering betreffende de waarde van door Engelhard, Wiese en Van Braam ontvangen geschenken van de sultan van Bantam, 1799 oktober 22, -
      - Toespraak van [ P.G. van Overstraaten] ter gelegenheid van zijn aanstelling als gouverneur - generaal, [1799], -
      - Tekst van een interpellatie [ van Engelhard?] gedaan in de Raad van Indië naar aanleiding van het verzoek van C.G. Fetmenger om benoemd te worden tot President van Heemraden, z.d., -
      - Tekst van de afscheidsrede van S.C. Nederburgh, [1799], -
      - Brief van A.C. Mom met verzoek om aantekening in de notulen van de Hoge Regering van zijn bedenkingen tegen de benoeming van de heer Chassé; tot Gouverneur van Makassar en de handelwijze van Engelhard in vergaderingen betreffende deze zaak, z.d., -
      - Notities van Engelhard betreffende de vergadering van de Hoge Regering op 16 november 1799, -
      - Rapport, uitgebracht aan de Gouverneur - Generaal, J.H. Schmidt en L. Eijsenbrauner van betreffende de ondervraging van een aantal gevangen inlandse militairen over een gevecht bij Post Anké, afschrift, 1799 november 26, -
      - Notities van Engelhard betreffende de vergadering van de Hoge Regering op 26 november 1799, -
      - Idem van 29 november 1799, -
      - Rapport, ingediend bij de Raad van Indië N. Engelhard, door Mohamad Abdul Latieb en Abdulla Mohamad Zahle van hun ondervraging van de oppasser van Engelhard, Ramlan, afschrift, 1799 december 2, -
        Met verbeteringen door Engelhard.
      - Extract uit de notulen van de Raad van de Hoge Regering betreffende de uitkering van een extra douceur aan de Raden van Indië, 1799 december 10, -
      - Idem betreffende het buiten effect stellen van het besluit van 10 december 1799, 1799 december 12, -
    - Stukken betreffende de preferentie van Compagnie's aanspraken boven die van hypotheekhouders, 1799; 122; 1 band
    - Kopie beschrijving van Celebes, door G.F. Duwe, 15 november 1799; 123; 11 stukken
    - Kopie secrete resoluties van Gouverneur - Generaal en Raden, 10 januari 1800 - 29 december 1800; 124; 1 band
    - Missive van de Aziatische Raad aan de Hoge Regering, duplicaat, 1801 augustus 17, met post - scripta van 1801 augustus 20 en 1801 september 30; 125; 1 stuk
    - "Diverse papieren raakende de H. Regering", met voornamelijk extracten uit de correspondentie en minuut - adviezen van Engelhard, (1796) 1799 - 1801; 126; 1 band
    - "Consideratien van den Raad extra ordinair Willem Hendrik van IJsseldijk op het werk van den heer Dirk van Hogendorp", afschrift, 10 oktober 1802; 127; 1 band
    - Rapport van Nicolaus Engelhard ten aanzien van de "Consideratien van den Raad extra ordinair Willem Hendrik van IJsseldijk op het werk van den heer Dirk van Hogendorp" betreffende de toestand van het eiland Java en de handel, met bijlagen, 15 april 1805; 128-129; 2 banden
      - Rapport "n. 206", 128
      - Bijlagen "n. 207", 129
    - 130 - 131 Korte notulen van het verhandelde in de Raad van Indië, 1803 - 1804; 130-131; 2 banden
      - 1803, 130
      - 1804, 131
    - Sterkte van het garnizoen van Batavia, 1 februari 1804; 132; 2 stukken
    - Brief van Johannes Siberg aan Dirk van Hogendorp, afschrift, 15 december 1804; 133; 1 stuk
    - Nota betreffende financiële aangelegenheden, 30 september 1806; 134; 3 stukken
    - Toespraak van Gouverneur - Generaal Daendels bij de aanvaarding van het bestuur, afschriften, 14 januari 1808; 135; 2 stukken
    - Brief van Johannes Siberg aan Daendels, afschrift, met bijlagen, 18 februari 1808; 136; 7 stukken
  - Gouverneur van Java's Noordoostkust ( 1801 - 1808 )
    In deze rubriek zijn ook stukken aanwezig van voor de ambtsaanvaarding van Engelhard, die door hem waarschijnlijk zijn gelicht uit het archief van het gouvernement. Het oud - archief Semarang is door brand grotendeels verloren gegaan, maar deze stukken zijn door de handelwijze van Engelhard bewaard gebleven [DK].
    - Stukken afkomstig uit het archief van het comptoir Java's Noordoostkust te Semarang
      - Chronologisch geordende en seriematige correspondentie met Gouverneur - Generaal en Raden van Indië te Batavia
        - " Aankomende aparte missiven", 1707 - 1808; div.nrs.
          - 1707 november 15 - 1708 januari 27, 137
          - 1719 januari 20 - 1726 mei 8, 140
          - 1739 april 3 - 1739 december 12, 142
          - 1741 december 30 - 1742 december 1742, 144
          - 1758 mei 23 - 1761 juli 20, 149
          - 1761 november 19 - 1763 oktober 19, 151
          - 1763 november 28 - 1765 april 9, 153
          - 1767 januari 16 - 1768 december 13, 155
          - 1787 augustus 24 - 1791 mei 13, 172
          - 1801 augustus 18 - 1802 december 24, 186
          - Bijlagen, 1801 - 1803, 187
          - 1802 november 2., 197; 2 stukken
          - 1803, 200
          - Bijlagen, 1804-1806, 206
          - 1805, 217
          - Duplicaten, 1806 januari 21 - 1807 maart 3, 228
          - Duplicaten, 1807 februari 24 - 1808 februari 26, 242
          - 1808 maart 15, 251; 3 stukken
        - " Aankomende gemene missiven", 1713 - 1808; div.nrs.
          - 1713 augustus 17 - 1714 juni 22, 139
          - Kopie, 1774 augustus 19 - 1775 oktober 6, 164
          - 1790, 174
          - Bijlagen,, 1801 - 1804, 185
          - 1803, 199
          - 1804, 205
          - Bijlagen, 1805, 216
          - Duplicaten, 1806 - 1807, 227
            De ondertekeningen zijn weggeknipt of - gescheurd.
          - Bijlagen, 1807, 241
          - 1808 april 1 - 1808 april 19, 250; 3 stukken
        - " Kopie afgaande aparte missiven ", 1763 - 1806; div.nrs.
          - 1717 september 6 - 1717 december 23, 9
          - 1729 januari 10 - 1730 oktober 30, 10
          - 1732 januari 28 - 1732 december 8, 11
          - 1733 april 3 - 1733 oktober 15, 12
          - 1735 januari 9 - 1735 oktober, ---
            zie 2.21.004.21 inv.nr. 61
          - 1738 februari 10 - 1738 februari 25, 14
          - 1738 juli 14 - 1738 november 29, 13
          - 1741 februari 15 - 1741 december 28, ---
            zie 2.21.004.21 inv.nr. 62
          - 1746 februari 2 - 1746 december 20, ---
            zie 2.21.004.21 inv.nr. 63
          - 1748 februari 7 - 1748 oktober 16, 16
          - 1749 april 10 - 1749 juli 10, ---
            zie 2.21.004.21 inv.nr. 64
          - 1751 februari 8 - 1752 december 18, 17
          - [1754 januari?], 19
          - 1755 januari 25 - 1755 december 13, ---
            zie 2.21.004.21 inv.nr. 65
          - 1759 november 22 - 1761 september 15, 18
          - 1763 oktober 13 - 1765 mei 20, 152
          - 1765 mei 20 - 1766 december 23, 154
          - 1767 maart 15 - 1767 juni 7, 156
          - 1767 september 11 - 1767 december 20, 157
          - 1768 maart 21 - 1768 november 30, 158
          - 1768 december 24 - 1769 december 23, 159
          - Minuten, 1771 augustus 13 - 1775 juni 3, 161
          - Minuten, 1776 mei 11 - 1780 augustus 29, 165
          - Kopie en extract, 1801 september 20 - 1801 december 19, 189
          - Extracten, 1803 204 1803 mei 27, 203
          - 1803 mei 27, 204
          - Extracten, 1804, 209
          - 1804 juni 30, 210
          - 1804 december 30, 211
          - 1805 mei 31, ---
            zie 2.21.004.21 inv.nr. 66
          - 1805 juni 29, ---
            Zie 2.21.004.21 inv.nr. 67
          - 1805 juni 29, 220
          - 1805 november 30, ---
            zie 2.21.004.21 inv.nr. 68
          - Secrete, 1806 januari 10, 230
          - 1806 februari 1, 231
          - 1806 november 30, ---
            zie 2.21.004.21 inv.nr. 59
          - 1807 december 30, ---
            zie 2.21.004.21 inv.nr. 60
        - " Kopie afgaande gemene missiven", 1796 - 1807; div.nrs.
          - Fragmenten 1747, ---
            zie: 2.21.004.21 inv.nr. 55
          - 1796 december 31, 178; 1 stuk
          - 1801 december 31, 188; 1 stuk
          - 1802 december 21, 198
          - Extracten, 1803, 201
          - 1803 december 31, 202
          - Extracten, 1804, 207
          - 1804 december 31, 208
          - Secreet, 1805 augustus 18, 219
          - 1805 juni 30, ---
            zie 2.21.004.21 inv.nr. 56
          - 1805 november 30, ---
            zie 2.21.004.21 inv.nr. 57
          - 1806 februari 1, ---
            zie 2.21.004.21 inv.nr. 58
          - 1806 december 31, ---
          - 1807 december 30, ---
          - 1807 december 31, 244
        - " Kopie afgaande secrete missiven", 1746 oktober 6 - 1748 februari 28; 15; 1 band
    - Overige correspondentie met Gouverneur - Generaal en Raden van Indië
      - Diversen, afschriften, 1709, 1717; 6; 1 band
        - Memorie [van de Hoge Regering] voor de gekozen gezaghebber van Java's oostkust Pieter Metsue, met bijlagen, 17 augustus 1709, -
        - Secrete memorie voor de gekozen gezaghebber J.F. Gobius in verband met zijn reis naar Cartasoura, Soerabaja etc., met bijlagen, 1717 augustus 20, -
        - Ingekomen aparte missiven van de Hoge Regering, met bijlagen, 1717 september - december, -
      - Kopie brieven van Gouverneur - Generaal en Raden, 1750 oktober 30 - 1751 januari 15; ---
        Zie 2.21.004.21 inv.nr. 73
      - Minuutbrieven van E. Sterrenberg "opperkoopman en Java's gezaghebber" meest aan Hugo Verijsel, raad extra - ordinaris van Indië en commissaris over Java's Noordoostkust, en enige andere stukken, 1744, 1750; ---
        Zie nr.toegang 1.11.01.01, inv.nr. 689
      - Kopie - correspondentie van Gouverneur van Java's Noordoostkust Van Overstraten met Commissarissen - Generaal, 1794 januari 22 - 1796 november; 177; 1 band
      - Kopie - missiven van mr. S.C. Nederburgh, Commissaris - Generaal, aan Gouverneur en Raad van Java's Noordoostkust, 1798 april 22 - 1798 september 9; 180; 1 band
      - Correspondentie met Gouverneur - Generaal A.H. Wiese, 1805; 218; 1 band
      - Kopie jaarverslag van Java's Noordoostkust aan Gouverneur - Generaal en Raden over 1805, [1806]; ---
        Zie 2.21.004.21 inv.nr. 72
      - Extracten uit de afgaande en aankomende missiven van de gouverneur, 1805; 229
      - Extract - afgaande missive aan Gouverneur - Generaal A. H.Wiese, 1806 juli 9; 232; 2 stukken
      - Minuut afgaande missive aan Gouverneur - Generaal A.H. Wiese, met antwoordbrief, 1806 juli 25, 1806 juli 29; 233; 2 stukken
      - Aparte missive van N. Engelhard te Cheribon aan Gouverneur - Generaal en Raden, 1806 september 20; 31; 1 deel
      - Kopie - missiven van Gouverneur - Generaal H.W. Daendels, 1808 januari 27 - 1808 maart 3; 252; 6 stukken
      - Kopie missiven aan de Gouverneurs - Generaal A.H. Wiese en H.W. Daendels, 1808 januari 8 - 1808 maart 11; 253; 12 stukken
      - Duplicaat afgaande brieven aan Gouverneur - Generaal en Raden betreffende zaken van hoge politie, militaire defensie en marinezaken, 1808 januari 9 - 1808 mei 3; ---; 1 band
        Zie 2.21.004.21 inv.nr. 70
      - Brief van Gouverneur - Generaal Daendels, 1808 maart 3; ---; 1 stuk
        Zie 2.21.004.21 inv.nr. 71
      - Correspondentie van Engelhard met Gouverneur - Generaal H.W. Daendels, 1808 mei 3 - 1809 augustus 18; 254; 1 band
    - Memories van overgave
      - Kopie Memories van overgave van het gouvernement van Java's Noordoostkust, 1739 - 1808; div.nrs.
        - Door N. Crul aan B. Visscher, 1739 november 12, ---
          zie 2.21.004.21 inv.nr. 77
        - Door Nicolaus Hartingh aan Willem Hendrik van Ossenbercht, 1761 oktober 26, 150
          zie ook nr. toegang 1.11.01.01 inv.nr. 66
        - Door Johannes Vos aan Johannes Robbert van der Burgh, 1771 juli 24, 160
        - Door J.R. van der Burgh aan Johannes Siberg, 1780 september 19, ---
          zie 2.21.004.21 inv.nr. 78
        - Door Johannes Siberg aan Jan Greeve, 1787 september 18, 173
        - Door mr. P.G. van Overstraten aan J.F. baron van Reede tot de Parkeler, 1796 oktober 13, ---
          zie 2.21.004.21 inv.nr. 79
        - Door Johan Frederik baron van Reede tot de Parkeler aan Nicolaus Engelhard, 1801 augustus 31, 191
        - Idem, aantekeningen, [1801], 192; 15 stukken
        - Door Nicolaus Engelhard aan H.W. Daendels, minuut, 1808 mei 14, 255
        - Idem. Kopie met bijlagen, 1808, 256
      - Memorie van overgave van het gezaghebberschap van Java's Oostkust door R.F. van der Niepoort aan Anthony Barkey, 1784 juli 9; 170; 1 stuk
        Zie ook 1.11.01.01 inv.nr. 71
      - Memories van overgave van het residentschappen van Djokjakarta en Soerakarta, 1803, 1806; 239-240, ---; 3 stukken
        - >Djokjakarta, door J.G. van den Berg aan M. Waterloo, 1803 augustus 11, ---
          zie 2.21.004.21 inv.nr. 80
        - Soerakarta, door J.G. van den Berg aan B.F. baron van Liebeherr, 1806 augustus 1, 239
        - Djokjakarta, door [M. Waterloo] aan J.G. van den Berg, 1806, 240
    - Dagregisters van reizen
      - Kopie dagregisters van reizen, 1709 - 1806; div.nrs.
        - van de Cartasoerase [Soerakarta] hofreizen, 1709 januari 15 - 1730 oktober 30, 138
        - van de hofreis naar Cartasoera van P.G. Noodt, "Commandeur op - en langs Java's Noordoostkust", 1726 mei 28 - 1726 juni 29, 22
        - van de hofreis naar Cartasoera door F.J. Coyett, 1733 juli 27 - 1733 november 28, ---
          zie 2.21.004.21 inv.nr.88
        - van de reis van Gouverneur - Generaal van Imhoff naar Java's Noordoostkust, 1746 maart 24 - 1746 juni 10, 146
          Andere exemplaren zijn te vinden in 2.21.004.21 inv.nrs. 92 en 95.
        - van de Hofreis van gouverneur Nicolaus Hartingh, 1755 januari 29 - 1755 februari 25, 148
        - van de reizen van hoofdadminstrateur Hermannus Munnik naar Djokjakarta en de Westerse strandkantoren, 1763, 1767, ---
          Zie nr. toegang 1.11.01.01, inv.nr. 692
        - van de reis van gouverneur Johannes Siberg naar Tegal, 1781, ---
          Zie nr. toegang 1.11.01.01 inv.nr. 693
        - van de Hofreis van de gouverneur Johannes Siberg, 1781, 169
        - van de reis van gouverneur Johannes Siberg naar Java's Oosthoek, 1784, 171
        - van de Hofreis van gouverneur Jan Greeve naar Soerakarta, 1788, ---
          Zie nr. toegang 1.11.01.01, inv.nr. 694
        - van de Hofreis van de gouverneur Jan Greeve, 1790, 175
        - van de landreis van gouverneur Nicolaus Engelhard naar de Oosthoek, 1802 september 15 - 1802 november, 196
      - Dagregister van de reis van gouverneur Nicolaus Engelhard van Semarang naar Cheribon, origineel, 1806 juli 15 - 1806 september 28; 238
    - Stukken betreffende de onderkantoren
      - Kopie - dagregister door de opperkoopman en Soerakartese resident Van Hohendorff, gehouden op zijn laatste bovenlandse expeditie en bij het opzoeken van de rebellen Boeminata, Singossari, Maneoeboemi, Maas Sahit, Maas Ambio, Zabar en Goenthor, 1746 september 8 - 1747 januari 7, 1750; ---; 1 deel
        Zie nr. toegang 1.11.01.01, inv.nr. 691
      - Kopieën van de dagregisters van:, 183
        - Soerabaja 1801 - 1804, -
        - Joana, 1803 december 1 - 1804 november 30, -
        - Rembang, 1804, -
        - Japara, 1804, -
        - Soerakarta, 1804 februari 1 - 1804 november 30, -
        - Djokjakarta, 1804, -
      - Correspondentie van N. Engelhard met C. van Naerssen, resident te Grissee, 1801, 1807; 184, 248
        - 1801, 184
        - 1807 december 7 - 1807 december 14, 248
      - " Eenige vraagpunten met dies andwoorden van den heer F. J. Rothenbuhler", 1802; 194; 1 band
        F.J. Rothenbuhler was resident van Java's Oosthoek
      - Correspondentie van N. Engelhard met de resident van Joana, J.M. van Bronckhorst, 1804 januari 7 - 1804 december 6; 212
      - Brieven ingekomen bij N. Engelhard van N. N. Jaage te Rembang, 1808 mei 4; 1808 mei 13; 260; 2 stukken
    - Stukken betreffende de plaatselijke vorsten
      Zie ook nr. toegang 2.21.004.21, inv.nrs. 83 - 100
      - Contracten met de Soesoehoenang te Kartasoera, 1737; ---; 2 stukken
        Zie nr. toegang 1.11.01.01, inv.nr. 690
      - Kopie afgaande missiven aan de Soesoehoenang, 1746 - 1754; 145, 147; 2 banden
        - 1746 februari 23 - 1748 februari 28, 145
        - 1751 oktober 27 - 1754 oktober 30, 147
      - Lijsten van aan de inlandse vorsten gegeven geschenken, 1771 - 1801; 162; 3 stukken
      - Register van de landen van de Soesoehoenang, 1773 november 2; 163; 1 band
      - " Papieren behelsende gebeurtenissen die voorgevallen zijn aan het Hof te Souracarta in de laatste jaaren dat den opperkoopman Barend Jan van Nieuwkerken genaamt Nijvenheim aan dat Hof als eerste resident heeft gefungeert", 1801 - 1803; 190; 1 band
      - " Translaat Javaanse missive van de keizer van Souracarta aan de koopman en 2e resident aldaar, Abraham van Heemert", 1804 augustus 23; 215; 2 stukken
      - " Memorie instructief voor de heren Sultans en verdere regenten en hoofden in de landen van Cheribon, alsmeede voor het Collegie van den Landraad, de opperpriesters, en Djacas aldaar zo ten aanzien van de algemeene en Huisselijke Zaeken als de Civiele en Crimineele Regtspleegingen". Afschrift, [z.d.]; 259; 1 band
    - Overige stukken
      - "Fragmenten met inhoud van allerlei aard", 1701 - 1803; 3; 9 stukken
        - Korte notulen van vergaderingen Hoge Regering, 1701 september 20 - 1713 augustus 12, -
        - Omslag "Consideratien over de staat van Java door de heren Pinket, Van Haag en Baumhauer met de aanmerkingen van N. Engelhard onvoltooid" Generale missive aan Heren XVII. Afschrift, 1753, -
          Onvolledig, einde ontbreekt.
        - Nota betreffende het terugzenden van dienaren naar Patria, [ca. 1723], -
        - Uitgaande Patriase missive van december 1748 per het schip Amstelveen, -
          Alleen begin.
        - Extract uit de generale resolutie van de Hoge regering betreffende de verkiezing van een hoofd over de expeditie naar Java, 1717 november 27, -
        - Fragment van een scheepsjournaal van een reis van Rembang naar Semarang, 1803 juni, -
        - Fragment van een minuut - afgaande missive van Java's Noordoostkust aan de Hoge Regering, z.d., -
      - Extracten uit de missiven van de Heren XVII aan Gouverneur - Generaal en Raden. Met bladwijzer en marginalia, 1661 - 1669; 4; 1 deel
      - Kopie van een "insinuatie" van mr. Ph. Muykens, raad van justitie independent te Batavia aan A. Muykens, gewezen directeur van Bengalen, 1699 februari 16; 5; 1 stuk
      - Kopie uitgaand briefboek van Gouverneur - Generaal en Raden naar de Buitenbezittingen enz., 1717 januari 3 - 1717 oktober 28; 7; 1 deel
      - " Resolutien van importantie sedert 1717 tot 1724" van Gouverneur - Generaal en Raden. Met marginalia, 1717 - 1724; 8; 1 deel
        Nr. 53. La. F no 1 en 2.
      - Extract uit de missiven van de Heren XVII aan Gouverneur - Generaal en Raden ten behoeve van de Raad van Justitie, 1718 - 1721.; 20; 1 deel